# MANUEL ACOSTA

# DESARROLLADOR FULL STACK

manuacostaok@gmail.com

(+54) 11 6502 8141

San Miguel, Bs As, Arg.

#### **ACERCA DE MÍ**

Soy un desarrollador Full Stack de 28 años de Argentina. Apasionado por el desarrollo de software, me considero una persona que logra alcanzar cualquier objetivo que se propone, cumpliendo metas paso a paso. Comencé mi viaje en IT en 2018 en la Universidad Nacional de General Sarmiento (UNGS) en San Miguel, donde aprendí sobre Programación Orientada a Objetos (POO) con Java y Python, Testing, Especificación e Ingeniería de software, y Gestión de proyectos (Jira). En mi tiempo libre, decidí profundizar en el desarrollo web a través de diversos cursos. Más tarde, participé en el proyecto estatal "Argentina Programa," que me permitió aplicar este conocimiento en un proyecto de aplicación Full Stack con Angular, el cual sirvió como mi portafolio durante un tiempo. Fue allí donde descubrí mi amor por el desarrollo front-end y decidí crear un portafolio más sencillo con React. Recientemente, desarrollé una aplicación Android en Kotlin que registra entradas y salidas mediante reconocimiento facial, como parte de la culminación de mi carrera como Técnico en Sistemas.

#### **EDUCACIÓN**

# **Universidad Nacional General Sarmiento**

Graduado en Tecnicatura en Sistemas

2018 - 2024

Licenciatura en Sistemas

2018 - En Curso

#### **HABILIDADES**

- Git Intermedio.
- · Base de datos (Psql-MySQL-PHP - MongoDB).
- · Python Intermedio. (OpenCV-Google ML Kit)
- Java Avanzado (POO -SpringBoot - Hibernate ).
- UX/UI (Figma Draw.io -XML).
- Desarrollo web Avanzado (React/ Html-Css-JScript / Bootstrap).
- Testing (Postman Selenium -JUnit )
- · Kotlin (Intermedio).
- Angular Intermedio (Typescript).
- Jira Intermedio

#### **IDIOMAS**

- Español (NATIVO)
- Inglés (Intermedio )

## **EXPERIENCIA PROFESIONAL**

## Vendedor de Seguros

ABC Seguros -Nov 2014 - Nov 2016

Vendedor de seguros para casa autos y personas en call center, con comisiones y objetivos.

- Desarrollo de habilidades blandas tanto de comunicación, como trabajo en equipo y oratoria.
- Desarrollo de habilidades de venta.

## Técnico de PC y Celulares

Station Games - 2017-2021

Atención al cliente en ventas de diversos aparatos de tecnología, tanto de gaming como electrodomésticos.

Reparación y armado de PC, tanto software como hardware, diagnostico, limpiezas Sólidos conocimientos en armado y reparación de PC. - Redes - Software: Instalación de Sistemas Operativos. - Resolución de problemas entorno Windows- Conexión de impresoras.

Reparación de celulares- Hardware (Módulos, pin de carga, placas, botones) Software (Reparación de firmware)

- Expandí mis conocimientos en reparación de computadoras lo cual hice en toda mi adolescencia.
- Puse en práctica mis conocimientos de reparación de celulares y agrande mi cartera de clientes.

#### Desarrollador Web Full Stack Jr.

Curso Web - 2022 a 2023

Se trabajó con un cliente y bajo metodología ágil Scrum, se nos pidió realizar una app Full Stack con tecnologías modernas. Desarrollo de frontend en angular, React.js, Node.js, se utilizó JWT para auntenticar, deploy en firebase. Desarrollo de backend en java con springboot, deploy con Render.

• Experiencia tanto front-end y back-end.

#### **PORTAFOLIO**

En el siguiente link se puede acceder a mi portfolio para ver todos mis proyectos y habilidades con mas detalle, en él encontraran mi perfil de Linkedin y Github.

